【裁判字號】    90,易,354
【裁判日期】    900801
【裁判案由】    偽造文書
【裁判全文】
臺灣苗栗地方法院刑事判決                            九十年度易字第三五四號
    公  訴  人  臺灣苗栗地方法院檢察署檢察官
    被      告  甲○○
右列被告因偽造文書等案件，經台灣苗栗地方法院檢察署檢察官提起公訴（九十年度
偵字第八七０號），本院判決如左：
    主  文
甲○○連續明知為不實之事項，而使公務員登載於職務上所掌之公文書，足以生損害
於公眾及他人，處有期徒刑伍月，如易科罰金以參佰元折算壹日。緩刑參年。扣案印
尼國編號Ｅ七五一０九五號護照壹本沒收。
    事  實
一、甲○○原係印尼國人（原名ＫＡＲＴＩＮＩ．  ＢＯＮＧ），為圖入境中華民國
    臺灣地區與本國籍男子結婚，明知綽號「阿妙」之印尼國不詳姓名女子所提供印
    尼國編號Ｅ七五一０九五號護照一本，非以其名義申請，且護照上登載姓名為Ｔ
    ＡＮ  ＨＵＩ  ＬＩＮＧ，出生日期則為西元一九七０年八月二十八日，均與其
    自身年籍不符，應屬偽造護照，竟與「阿妙」基於概括之行使偽造文書犯意聯絡
，先於民國八十四年間某日，在中華民國駐印尼臺北經濟貿易代表處，持該本偽
    造護造申請入境我國之停留簽證，使該代表處不知情之承辦人員本於核定外藉人
    士入境與否之職務，將該不實事項登載於其職務上所掌之公文書，而核准其所請
    ，而於前揭護照第七頁處蓋用編號00000000號停留簽證印戳，資以表彰
    准其自八十四年十月十六日起至八十五年一月十六日止在我國停留之意，足生損
    害於外交機關管理外國人出入境作業之正確性及停留簽證事項之正確惺，並損及
    原名為ＴＡＮ  ＨＵＩ  ＬＩＮＧ之人即向本國申請停留簽證之利益。嗣於八十
    四年十月二十五日、八十六年二月十五日，分別持該偽造護照入、出境我國境內
    ，使本國之不知情外交部出入境管理承辦人員，各將該不實事項於護照簽證處蓋
    用入出境印戳，表彰核准其入出境之意，足生損害於外交機關管理外國人出入境
    作業之正確性，嗣於八十六年二月間，經苗栗縣警察局查悉甲○○逾期停留情節
    ，甲○○竟持上開偽造護照供警查驗，使該局不知情之經辦人員本於審核外藉人
    士停留國境期限之職務，在前揭護照第九頁處蓋用編號外處Ｇ字第八六一一０二
    四號逾期停留限期離境印戳，表彰限期離境之意，亦足生損害於我國對於外藉人
    士停留我國期間管理之正確性，嗣因甲○○具狀向台灣苗栗地方法院檢察署自首
    其持偽造護照入出境情節，始悉上情
二、案經甲○○自首後由台灣苗栗地方法院檢察署檢察官偵查起訴。
    理  由
一、右揭事實，業據被告甲○○坦承不諱，復經證人即被告之夫吳金盛於偵審中均證
    述被告持偽造護照入境我國與之結婚等情節核與證人鍾葵花、鄭玉錦於偵查中證
    述被告入境之初化名為「慧玲」等情節，並有扣案之印尼國編號Ｅ七五一０九五
    號護照一本及外交部九十年一月十九日外（90）條二字第九０二四０００三六二
    號函及持用印尼國編號Ｅ七五一０九五號護照入出境查詢表分別附卷可資佐證，
    堪認被告前開自白與事實相符。事證明確，被告犯行堪以認定，應予依法論科。
二、核被告所為，係犯刑法第二百十六條、第二百十二條行使偽造護照罪及第二百十
    四條之使公務員登載不實事項於公文書罪。被告就行使偽造護照罪部分，與真實
    姓名不詳之綽號「阿妙」之成年女子間有犯意聯絡及行為分擔，為共同正犯。被
    告先後多次持偽造護照申請簽證、入出境及提供查驗等行為，時間緊接，手段近
    似，且所犯俱為構成要件相同之罪名，顯係基於概括犯意所為，應依刑法第五十
    六條規定，論以共同連續行使偽造護照罪及連續使公務員登載不實事項於公文書
    罪並加重其刑。今被告上開所犯共同連續行使偽造護照罪及連續使公務員登載不
    實事項於公文書罪二罪間，有方法、結果之牽連關係，應依刑法第五十五條規定
    從一重之連續使公務員登載不實事項於公文書罪處斷。又被告對於未發覺之罪自
    首而願接受裁判，應依刑法第六十二條前段規定減輕其刑。被告有如前所述之加
    重減輕其刑之情形，依法先加後減。爰審酌被告犯罪之動機、手法、所生危害及
    犯罪後態度尚稱良好等一切情狀，量處如主文所示之刑，並諭知易科罰之折算標
    準。末查被告前未曾受有期徒刑以上刑之宣告，有台灣高等法院檢察署刑事資簡
    覆表附卷可稽，因一時短於思慮，致觸犯本案犯行，且被告尚有稚齡子女須其照
    顧，經此刑之教訓，當知所警惕，而再犯之虞，本院認為前開對其宣告之刑，以
    暫以不執行為適當，爰宣告緩刑三年，以啟自新。
三、扣案之偽造護照印尼國編號Ｅ七五一０九五號護照一本，為被告甲○○所有、供
    犯罪所用之物，已據被告供明在卷，應依刑法第三十八條第一項第二款規定宣告
    沒收。
據上論斷，應依刑事訴訟法第二百九十九條第一項前段，刑法第二十八條、第五十六
條、第二百十四條、第二百十六條、第二百十二條、第五十五條、第六十二條前段、
第四十一條第一項前段、第七十四條第一款、第三十八條第一項第二款，罰金罰鍰提
高標準條例第一條前段、第二條，判決如主文。
中      華      民      國    九十      年      八      月      一      日
                                  臺灣苗栗地方法院刑事第一庭
                                          法  官  林  靜  雯
右正本證明與原本無異。
如不服本判決，應於判決送達後十日內向本院提出上訴狀( 應附繕本 )，上訴於臺灣
高等法院台中分院。
                                          書記官  歐  明  秀
中      華      民      國    九十      年      八      月      三      日
附錄：
刑法第二百一十四條
明知為不實之事項，而使公務員登載於職務上所掌之公文書，足以生損害於公眾或他
人者，處三年以下有期徒刑、拘役或五百元以下罰金。


司法院資訊處製作；財團法人民間司法改革基金會備份。
